# 集团内无偿划转子公司，划入方怎么处理

提问人：vienne007 时间：2022-03-16 13:17:52
请问，集团在两家二级公司之间，划转三级公司A，假设在年初划转，不涉及当期利润，划出方的报表期初仍然含有有A公司的期初数，同一控制下，划入方也要并入A公司的期初数吗，那么集团汇总，是不是就重复了期初数，怎么处理？
谢谢！

回答人：chenyiwei
这个问题可在集团编制合并报表时作一些技术处理（如果需要重新合并年初数），以消除重复情况，技术处理的方法有多种。
最简单的情况是：如果集团合并报表没有需要调整年初数的情形，则直接沿用上年度末的合并结果。
一般尽量避免对年初数进行重新合并，而是在上年度末的合并结果基础上就本期内发生的会计政策变更、前期差错更正等事项进行调整。